【裁判字號】    97,上訴,4020
【裁判日期】    971020
【裁判案由】    毒品危害防制條例
【裁判全文】
臺灣高等法院刑事判決                97年度上訴字第4020號
上  訴  人
即  被  告  甲○○
                    國民
上列上訴人因違反毒品危害防制條例案件，不服臺灣基隆地方法
院97年度訴字第846號，中華民國97年6月30日第一審判決（起訴
案號：臺灣基隆地方法院檢察署97年度毒偵字第1324號），提起
上訴，本院判決如下：
    主  文
上訴駁回。
    理  由
一、依刑事訴訟法第350條、第361條、第362條、第367條規定，
    不服地方法院之第一審判決而上訴者，須提出上訴書狀，並
    應敘明具體理由，為上訴必備之程式；其所提出之書狀未敘
    述上訴理由，或僅曾以言詞陳述上訴理由者，均應於上述期
    間屆滿後20日內補提理由書於第一審法院。第一審法院經形
    式審查，認逾期未補提上訴理由者，應定期間先命補正；逾
    期未補正者，為上訴不合法律上之程式，應以裁定駁回。倘
    已提出上訴理由，但所提非屬具體理由者，則由第二審法院
    以上訴不合法律上之程式，判決駁回。而所謂具體理由，必
    係依據卷內既有訴訟資料或提出新事證，指摘或表明第一審
    判決有何採證認事、用法或量刑等足以影響判決本旨之不當
    或違法，而構成應予撤銷之具體事由，始克當之（例如：依
    憑證據法則具體指出所採證據何以不具證據能力，或依憑卷
    證資料，明確指出所為證據證明力之判斷如何違背經驗、論
    理法則）；倘僅泛言原判決認定事實錯誤、違背法令、量刑
    失之過重過輕微，而未依上揭意旨指出具體事由，或形式上
    雖已指出具體事由，然該事由縱使屬實，亦不足以認為原判
    決有何不當或違法者（例如：對不具有調查必要性之證據，
    法院未依聲請調查亦未說明理由，或援用證據不當，但除去
    該證據仍應為同一事實之認定），皆難謂係具體理由，俾與
    第二審上訴制度旨在請求第二審法院撤銷、變更第一審不當
    或違法之判決，以實現個案救濟之立法目的相契合，並節制
    濫行上訴（最高法院97年度台上字第892 號判決參照）。又
    第二審法院認為上訴書狀未敘述理由，依刑事訴訟法第 367
    條但書規定，始應定期間命其補正。如認上訴書狀已敘述理
    由，但其理由非屬具體，其所為上訴，即不符上訴之法定要
    件，自得逕行判決駁回，無定期命補正問題（最高法院97年
    度台上字第3599號判決參照）。
二、本件原審經審理結果，認為上訴人即被告甲○○前因施用毒
    品案件，經觀察、勒戒後，因無繼續施用毒品之傾向，於民
    國（下同）88年4 月16日執畢釋放出所，由臺灣宜蘭地方法
    院檢察署檢察官同日以88年度偵字第425 號為不起訴處分後
    ，復因施用第一級毒品案件，經觀察、勒戒後，認有繼續施
    用毒品之傾向，先送強制戒治（因法律修正於93年1月9日報
    結），並經臺灣基隆地方法院以92年度訴字第396 號判處有
    期徒刑8月確定。另因恐嚇罪，經同法院以92年度訴字第416
    號判處有期徒刑2年6月確定，上開2案合併應執行有期徒刑3
    年1 月，於96年9月1日執行完畢。詎其復基於施用第一級毒
    品海洛因之犯意，於97年3 月27日晚上10時許，在臺北縣貢
    寮鄉○○街20之3 號住處，以針筒注射之方式，非法施用第
    一級毒品海洛因1次，為警於同年月28日上午7時15分許，在
    臺北縣貢寮鄉○○段4 公里處查獲，並扣得其所有供施用毒
    品之器具注射針筒1支、分裝勺1支等情。係以上揭犯罪事實
    業據上訴人於警詢中坦承不諱，而上訴人遭警查獲後所採集
    之尿液檢體，經送請檢驗，結果呈海洛因之嗎啡陽性反應（
    由於海洛因在人體內會代謝成嗎啡，因此涉嫌海洛因之吸食
    者，係檢驗其尿液中之嗎啡反應），有臺灣尖端先進生技醫
    藥股份有限公司97年4 月14日濫用藥物檢驗報告附卷可稽，
    此外，並有注射針筒1支及分裝杓1支扣案可佐，足見上訴人
    所為自白與事實相符，而得採為認定之依據。因認上訴人犯
    行明確，論上訴人以施用第一級毒品罪，累犯，處有期徒刑
    7 月，並為相關沒收之宣告。已詳敘其認定上訴人犯罪事實
    之證據及理由，於法尚無不合。上訴意旨略稱：上訴人尚有
    另案繫屬於法院審理中．且其父親已高齡80歲，其母親亦罹
    患糖尿病在身，均須上訴人照顧，爰請求俟另案判決後，再
    為執行云云。惟查：量刑之輕重，係屬事實審法院得依職權
    自由裁量之事項，茍於量刑時，已依行為人之責任為基礎，
    並斟酌刑法第57條各款所列情狀，而未逾越法定範圍，又未
    濫用其職權，即不得遽指為違法。本件原判決於量刑時，已
    依上揭規定，審酌上訴人犯罪之動機、曾有施用毒品之前科
    仍不知戒除，惟其犯後坦承犯行、所犯乃戕害自己身心健康
    ，尚未危及他人等一切情狀，予以綜合考量，而量處有期徒
    刑7 月，既未逾越法定刑度，亦未濫用自由裁量之權限。又
    執行裁判由為裁判法院之檢察官指揮之，刑事訴訟法第 457
    條第1 項定有明文。故何時執行，係屬檢察官如何指揮執行
    之問題，不能執此認原判決有何違法或不當。本件上訴人僅
    以其尚涉及另案未獲判決確定及家庭因素，上訴請求延緩執
    行，揆諸上開說明，尚難謂已敘明具體理由，其所為上訴不
    合法定要件，爰不經言詞辯論，逕以判決駁回。
據上論斷，應依刑事訴訟法第367條前段、第372條，判決如主文
。
中    華    民    國    97    年    10    月    20    日
                  刑事第七庭審判長法  官  陳晴教
                                  法  官  楊智勝
                                  法  官  游紅桃
以上正本證明與原本無異。
如不服本判決，應於收受送達後十日內向本院提出上訴書狀，其
未敘述上訴之理由者並得於提起上訴後十日內向本院補提理由書
（均須按他造當事人之人數附繕本）。
                                  書記官  阮桂芳
中    華    民    國    97    年    10    月    20    日


司法院資訊處製作；財團法人民間司法改革基金會備份。
